臺灣板橋地方法院交通事件裁定　　　 96年度交聲字第1308號
原處分機關　交通部公路總局臺北區監理所
異　議　人
即受處分人　甲○○
上列異議人因違反道路交通管理處罰條例案件，對於交通部公路
總局臺北區監理所中華民國96年7月31日所為之處分（原處分案
號：北監自裁字裁40－1AB594578號）聲明異議，本院裁定如下
：
    主  文
異議駁回。
    理  由
一、本件異議意旨略以：其於96年5月18日行經臺北市○○路時
    ，因眼睛略感不適，故於路旁黃線停車，並進入車後座點眼
    藥水，點完後要駛離，卻發現雨刷上夾一張舉發單。按道路
    交通管理處罰條例第56條規定：「第一項情形，交通勤務警
    察、依法令執行交通稽查任務人員或交通助理人員，應責令
    汽車駕駛人將車移置適當處所；如汽車駕駛人不予移置或不
    在車內時，得由該交通勤務警察、依法令執行交通稽查任務
    人員或交通助理人員為之。」，停管處人員既無要求汽車駕
    駛人將車移置適當處所，怎可逕行開單。按56條規定，如駕
    駛不在車內才能開單，其在後座點眼藥水，並未離開車內。
    其並無違反交通法規情事等由不服原處分聲明異議，請求撤
    銷原處分云云。
二、按汽車駕駛人停車時，有下列情形之一者，處新臺幣600元
    以上1,200元以下罰鍰：四、在設有禁止停車標誌、標線之
    處所停車。又臨時停車：指車輛因上、下人、客，裝卸物品
    ，其引擎未熄火，停止時間未滿三分鐘，保持立即行駛之狀
    態，道路交通管理處罰條例第56條第1項第4款、同條例第3
    條第9款定有明文。次按汽車停車時，應依下列規定：四、
    設有禁止停車標誌、標線之處所不得停車。標線依其型態原
    則上分類如左：一　線條　以實線或虛線標繪於路面或緣石
    上，用以管制交通者，原則上區分如左：（四）黃實線設於
    路側者，用以禁止停車；設於中央分向島兩側者，用以分隔
    對向車流。道路交通安全規則第112條第1項第4款、道路交
    通標誌標線號誌設置規則第149條第1項第4款亦設有明文。
    次按「行為人有下列情形之一，而未嚴重危害交通安全、秩
    序或發生交通事故，且情節輕微，以不舉發為適當者，交通
    勤務警察或依法令執行交通稽查任務人員得對其施以勸導，
    免予舉發：... 六、深夜時段（零至六時）停車，有本條例
    第五十六條之情形。但併排停車、於身心障礙專用停車位違
    規停車或停車顯有妨礙消防安全之虞，或妨礙其他人車通行
    經人檢舉者，不在此限。」，違反道路交通管理事件統一裁
    罰基準及處理細則第12條亦定有明文。
三、經查，異議人曾於96年5月18日13時13分，在臺北市○○路
    ○ 段70號路側黃實線上停車之事實，為異議人所不爭執，並
    有告發採證照片附卷足稽，其違規事實已堪認定。揆諸上述
    法條規定，交通稽查任務人員對於「併排停車、於身心障礙
    專用停車位違規停車或停車顯有妨礙消防安全之虞，或妨礙
    其他人車通行經人檢舉者以外，於深夜時段（0 至6 時）之
    違規停車」，在未嚴重危害交通安全、秩序或發生交通事故
    ，且情節輕微之狀況下，方得施以勸導，免予舉發。異議人
    係於白天時段（13時13分）違規停車，即與前開得免予舉發
    之要件不合。且道路交通管理處罰條例56條第2 項係規定違
    規車輛應予移置適當處所，並非規定如駕駛不在車內才能開
    單，從而異議人前揭主張，容有誤解。
四、綜上所述，本件異議人違規事證明確，原處分機關據以援引
    道路交通管理處罰條例第56條第1項第4款，裁處罰鍰新臺幣
    900元，於法要無不合，量罰亦稱妥適，本件異議為無理由
    ，應予駁回。
據上論斷，應依道路交通案件處理辦法第18條前段，裁定如主文
。
中　　華　　民　　國　　96　　年　　9 　　月　　5 　　日
                        交通法庭法  官  歐陽漢菁
此正本與原本無異。
如不服本裁定應於裁定送達後5日內向本院提出抗告狀。
                                書記官  李崇文
中　　華　　民　　國　　96　　年　　9 　　月　　6 　　日
